# 其他应收款、其他应付款中的资金拆借现金流

提问人：一云 时间：2016-04-23 14:18:23
陈老师您好：请问：企业在其他应收款或其他应付款中列示的属于资金拆借性质的往来款涉及的现金流，应列示在现金流量表哪一部分？通常情况下，企业对这类借款，是不签借款协议，不支付或收取利息的，但是又确实属于借款性质款项。 我理解：在其他应收款中列示的借款，是否列示在“投资活动/其他”；在其他应付款中列示的借款，是否列示在“筹资活动/其他”？ 请您指教，谢谢。

回答人：chenyiwei
请参考《瑞华研究 2010 ～ 2014 汇编》中的以下问答：
问题5-2-10（关联方之间资金拆借在现金流量表上的列报问题） 问题： 母公司借给子公司（处于基建期，无经营活动）资金，双方未签订借款协议，不收取利息，也没有约定还款期限。在此种情况下，子公司在现金流量表中将收到的款项列报为“收到其他与投资活动有关的现金”，母公司将支付的资金列报为“支付的其他与投资活动有关的现金”，是否恰当？ 解答： 对于关联方之间的资金拆借在借入、借出双方各自现金流量表上的列报方式问题，在实务中没有统一的做法，可能作为投资或筹资活动，也可能作为经营活动，主要考虑以下因素： 1 、有无明确的偿还期限约定； 2 、报告期内借出和收回交易的发生频率； 3 、涉及本金金额的大小； 4 、实际借款期限的长短。 在未签订借款协议，借款期限事先不确定，拆出和归还交易发生频繁且涉及金额较大，且不带利息的情况下，更接近于作为经营活动现金流量；反之，借出一方更接近于作为投资活动的现金流量，借入一方更接近于作为筹资活动的现金流量。借入一方将收到借款的现金流量作为投资活动产生的现金流量，虽然可以简化其母公司编制合并现金流量表时的合并抵销，但对其单独现金流量表的列报而言是不恰当的。 因此，在本案例中，子公司将所借入的资金作为“收到其他与投资活动有关的现金”是不恰当的，应根据具体情况作为“收到的其他与经营活动有关的现金”或者“收到的其他与筹资活动有关的现金”；相应地，借出方母公司相应作为“支付的其他与经营活动有关的现金”或者“支付的其他与投资活动有关的现金”。 另外，借入方在其财务报表中，应对照问题4-1-10“母子公司之间的无息或低息贷款在双方各自个别财务报表中的处理”的相关指引，判断该资金是应作为权益还是负债项目列示，以及如何计量的问题。

提问人：一云 时间：2016-04-24 13:21:54
谢谢陈老师的及时解惑。 那对于非关联方之间的这类借款，如果没签订借款协议，未收取利息，是否能放在经营活动现金流列示呢？

回答人：chenyiwei
非关联方之间，不签协议，不收利息，是否合理？是否为隐蔽的关联方交易和利益输送？